臺灣板橋地方法院刑事判決　　　　　　　94年度訴字第2417號
公　訴　人　臺灣板橋地方法院檢察署檢察官
被　　　告　甲○○
上列被告因違反毒品危害防制條例案件，經檢察官提起公訴（九
十四年度毒偵字第五二四八號），被告就被訴事實為有罪陳述，
本院合議庭裁定適用簡式審判程序審理，判決如下：
    主  文
甲○○施用第一級毒品，累犯，處有期徒刑拾月。
    事  實
一、甲○○曾於民國八十九年二月間因施用毒品案件，經本院裁
    定送觀察、勒戒經執行後，認無繼續施用毒品之傾向，經臺
    灣板橋地方法院檢察署檢察官於八十九年三月九日以八十九
    年度毒偵字第一八四五號為不起訴處分確定。又於八十九年
    十一月間因施用第二級毒品案件，經觀察勒戒後因有施用毒
    品傾向，經本院以八十九年度毒聲字第六九六二號裁定令入
    戒治處所施以強制戒治，至九十年八月三十一日停止戒治出
    監，同年十二月六日戒治期滿執行完畢，同案並經本院判處
    有期徒刑五月確定，復因竊盜案件經本院判處有期徒刑六月
    確定，二罪定其應執行刑，為有期徒刑九月，至九十一年五
    月十五日執行完畢出監；再於九十二年九月間因施用第一、
    二級毒品案件，經本院判處有期徒刑十月確定，並於九十三
    年十一月五日縮刑期滿執行完畢。詎其猶不知悛悔，於上揭
    強制戒治執行完畢後五年內之九十四年九月十日下午十一時
    許在其臺北縣新莊市○○路九十巷二弄五號二樓之住處，基
    於施用第一級毒品海洛因、第二級毒品甲基安非他命之犯意
    ，先將第二級毒品甲基安非他命結晶，加入香菸內，再與以
    水稀釋之海洛因粉末，一同混入香菸內烤乾後，點燃一起施
    用。嗣為警於同年月十一日下午九時四十五分許，在臺北縣
    新莊巿富國路一百二十四號八樓查獲後，採尿檢驗，始查知
    上情。
二、案經臺北縣政府警察局新莊分局移送臺灣板橋地方法院檢察
    署檢察官偵查起訴，本院適用簡式審判程序審理。
    理  由
一、訊據被告甲○○對於在上揭時、地施用第一級毒品海洛因、
    第二級毒品甲基安非他命之犯行坦承不諱。被告為警查獲時
    所採之尿液，經以ＥＩＡ酵素免疫分析法初驗、ＧＣ／ＭＳ
    氣相層析質譜儀法確認複驗後，呈甲基安非他命、嗎啡、可
    待因之陽性反應，此有臺灣檢驗科技股份有限公司九十四年
    九月十五日出具之濫用藥物尿液檢驗報告書一紙足稽。被告
    曾於八十九年二月間因施用毒品案件，經本院裁定送觀察、
    勒戒經執行後，認無繼續施用毒品之傾向，經臺灣板橋地方
    法院檢察署檢察官於八十九年三月九日以八十九年度毒偵字
    第一八四五號為不起訴處分確定。又於八十九年十一月間因
    施用第二級毒品案件，經觀察勒戒後因有施用毒品傾向，經
    本院以八十九年度毒聲字第六九六二號裁定令入戒治處所施
    以強制戒治，至九十年八月三十一日停止戒治出監，同年十
    二月六日戒治期滿執行完畢，此有處分書、本院裁判書及臺
    灣高等法院被告前案紀錄表、在監在押資料全國紀錄表附卷
    足考。被告於強制戒治期滿執行完畢釋放後之五年內，再犯
    本件施用毒品罪，於毒品危害防制條例有關起訴之規定相合
    。其出於自由意志之自白與事實相符，事證明確，犯行堪以
    認定，應依法論科。
二、按第一級毒品海洛因及第二級毒品安非他命之施用方式，依
    施用者之使用習慣而有所不同，並無一定模式可循。依法務
    部調查局以往鑑定之經驗，確曾於毒品證物及吸食工具等之
    檢驗發現前二者毒品摻雜之案例，故研判應有施用者將二者
    同置於吸食器內施用之可能（相關文獻有法務部調查局九十
    一年六月二十八日調科壹字第○九一○○四二五一一○號函
    、行政院衛生署管制藥品管理局九十三年九月六日管檢字第
    ○九三○○○八一一二號函足資參照）。被告於上揭強制治
    戒期滿釋放後，五年內再將第一級毒品海洛因、第二級毒品
    甲基安非他命混合方式施用之行為，核其所為，係犯毒品危
    害防制條例第十條第一項施用第一級毒品罪、同條第二項施
    用第二級毒品罪。其施用前後非法持有第一級毒品海洛因、
    第二級毒品甲基安非他命之低度行為，應為施用之高度行為
    所吸收，均不另論罪。被告以一施用行為同時觸犯施用第一
    級毒品罪、施用第二級毒品罪，為想像競合犯，依刑法第五
    十五條之規定，應從一重之施用第一級毒品罪論處。公訴人
    於本院審理時認被告施用第一級、第二級毒品係數罪，應係
    未明瞭施用事實所致，微有未洽。被告於八十九年十一月間
    因施用第二級毒品案件，經本院判處有期徒刑五月確定，復
    因竊盜案件經本院判處有期徒刑六月確定，二罪定其應執行
    刑，為有期徒刑九月，至九十一年五月十五日執行完畢出監
    ；再於九十二年九月間因施用第一、二級毒品案件，經本院
    判處有期徒刑十月確定，並於九十三年十一月五日縮刑期滿
    執行完畢，此有臺灣高等法院被告前案紀錄表在卷可稽，於
    五年以內再犯本件最重本刑為有期徒刑以上之罪，為累犯，
    應依刑法第四十七條之規定加重其刑。爰審酌被告履次施用
    毒品而不思悔改，品行不端，意志力薄弱，其施用毒品經強
    制戒治後，仍無法斷絕施用毒品惡習，若非將其處以較長之
    刑期，與社會上毒品來源隔離，使其能深自反省，斷絕與毒
    品之接觸，不足以助其戒絕毒癮，並懲所犯及被告犯罪後對
    於施用毒品之犯行，已經坦承，態度良好等一切情狀，量處
    如主文所示之刑。
據上論斷，應依刑事訴訟法第二百七十三條之一第一項、第二百
九十九條第一項前段，毒品危害防制條例第十條第一項、第二項
，刑法第十一條前段、第五十五條、第四十七條，判決如主文。
本案經檢察官朱立豪到庭執行職務
中　　華　　民　　國　　94　　年　　12　　月　　28　　日
                  臺灣板橋地方法院刑事第十七庭
                              法　官  王綽光
以上正本證明與原本無異
如不服本判決應於送達後10日內向本院提出上訴狀
                              書記官　林文達
中　　華　　民　　國　　95　　年　　1 　　月　　2 　　日
附錄論罪科刑法條全文：
毒品危害防制條例第十條
施用第一級毒品者，處六月以上五年以下有期徒刑。
施用第二級毒品者，處三年以下有期徒刑。
